Inventaris van het archief van de Medisch Adviseur van het Ministerie van Maatschappelijk Werk, 1945-1969
Nationaal Archief, Den Haag
- Cliëntendossiers, 4
  - Correspondentie over personen opgesteld door Indonesische artsen, 4.4
    - [geanonimiseerd], Geboortedatum:---, 1956; 3834; omslag
    - Florentinus-Zijmers, --., Geboortedatum:29-07-1877, 1958 - 1966; 3835; omslag
    - [geanonimiseerd], Geboortedatum:31-12-1951, 1955 - 1964; 3836; omslag
    - Floris, J.S., Geboortedatum:18-11-1914, 1953 - 1959; 3837; omslag
    - Fonteyne, F.E. de la., Geboortedatum:14-03-1885, 1958 - 1960; 3838; omslag
    - [geanonimiseerd], Geboortedatum:15-8-1925, 1956 - 1958; 3839; omslag
    - Frank-de Raadt, E.E., Geboortedatum:15-6-1907, 1966 - 1967; 3840; omslag
    - Fransen, J.M.C., Geboortedatum:28-08-1889, 1960 - 1961; 3841; omslag
    - Fransz, G.S., Geboortedatum:18-11-1891, 1956 - 1970; 3842; omslag
    - Fransz, M.E., Geboortedatum:17-2-1913, 1957 - 1966; 3843; omslag
    - Fransz-Meeng, M.H., Geboortedatum:01-11-1887, 1957; 3844; omslag
    - Fransz-van Ossenbruggen, M.V., Geboortedatum:13-8-1902, 1957; 3845; omslag
    - Fransz-Phielsch, E., Geboortedatum:22-10-1880, 1960 - 1968; 3846; omslag
    - Frederiksz, A., Geboortedatum:13-03-1891, 1958; 3847; omslag
    - Frederiksz-Beer, C.L., Geboortedatum:11-02-1880, 1957; 3848; omslag
    - [geanonimiseerd], Geboortedatum:2-2-1934, 1955 - 1957; 3849; omslag
    - Freeth, P.H., Geboortedatum:17-11-1912, 1955 - 1957; 3850; omslag
    - Freeth, R.L., Geboortedatum:08-11-1893, 1955 - 1957; 3851; omslag
    - Fretz, M.L., Geboortedatum:13-11-1878, 1957 - 1959; 3852; omslag
    - [geanonimiseerd], Geboortedatum:30-10-1946, 1956 - 1958; 3853; omslag
    - Frijlink, A.A.J.F., Geboortedatum:31-07-1878, 1958 - 1959; 3854; omslag
    - Fruneaux, G.C.J., Geboortedatum:7-3-1905, 1952; 3855; omslag
    - Fuchs, A.A., Geboortedatum:28-07-1896, 1960 - 1962; 3856; omslag
    - Fuchs-Barends, P.C.F., Geboortedatum:06-05-1893, 1957 - 1958; 3857; omslag
    - Fuhri-Pietersen, M.C., Geboortedatum:05-04-1888, 1959 - 1968; 3858; omslag
    - [geanonimiseerd], Geboortedatum:---, 1956 - 1959; 3859; omslag
    - [geanonimiseerd], Geboortedatum:---, 1950 - 1954; 3860; omslag
    - [geanonimiseerd], Geboortedatum:16-11-1930, 1955 - 1957; 3861; omslag
    - Garde, P.A., Geboortedatum:30-10-1888, 1952; 3862; omslag
    - Gartner, H., Geboortedatum:14-11-1896, 1954 - 1957; 3863; omslag
    - [geanonimiseerd], Geboortedatum:---, 1957; 3864; omslag
    - [geanonimiseerd], Geboortedatum:8-5-1927, 1957 - 1959; 3865; omslag
    - Gayet-Goossens, L., Geboortedatum:24-3-1902, 1955 - 1958; 3866; omslag
    - [geanonimiseerd], Geboortedatum:---, 1956 - 1957; 3867; omslag
    - Geer, M.F. van de., Geboortedatum:8-8-1913, 1955 - 1958; 3868; omslag
    - Geeraths, H., Geboortedatum:12-07-1881, 1960 - 1967; 3869; omslag
    - Geerst, E.J.W., Geboortedatum:20-6-1910, 1956 - 1957; 3870; omslag
    - [geanonimiseerd], Geboortedatum:---, 1954; 3871; omslag
    - [geanonimiseerd], Geboortedatum:---, 1954 - 1955; 3872; omslag
    - Gell-Minah, N., Geboortedatum:01-01-1892, 1958 - 1959; 3873; omslag
    - Genderen, H.F. van., Geboortedatum:04-11-1894, 1956 - 1958; 3874; omslag
    - [geanonimiseerd], Geboortedatum:---, 1955 - 1956; 3875; omslag
    - Gerla, J.P.L., Geboortedatum:2-8-1912, 1951 - 1956; 3876; omslag
    - Gerrits, H.P., Geboortedatum:18-12-1872, 1958; 3877; omslag
    - Gerritzen-Stennekes, C.J.F., Geboortedatum:02-09-1874, 1958; 3878; omslag
    - Gerspach-Vogel, J.M., Geboortedatum:18-10-1877, 1954; 3879; omslag
    - [geanonimiseerd], Geboortedatum:9-4-1925, 1955 - 1966; 3880; omslag
    - [geanonimiseerd], Geboortedatum:31-1-1933, 1956 - 1970; 3881; omslag
    - Geugten, C. van der., Geboortedatum:1-5-1900, 1957; 3882; omslag
    - Geugten, W. v.d., Geboortedatum:27-11-1901, 1954 - 1955; 3883; omslag
    - Geuns, H.C.T., Geboortedatum:09-03-1872, 1960 - 1962; 3884; omslag
    - [geanonimiseerd], Geboortedatum:---, 1956 - 1960; 3885; omslag
    - Geway, E.N., Geboortedatum:01-09-1890, 1957; 3886; omslag
    - [geanonimiseerd], Geboortedatum:3-3-1937, 1956 - 1958; 3887; omslag
    - Giese, C.F., Geboortedatum:15-3-1902, 1958; 3888; omslag
    - Gijsbers, V., Geboortedatum:13-6-1917, 1954 - 1955; 3889; omslag
    - Gils-Veer, J.M. van., Geboortedatum:17-02-1881, 1954 - 1955; 3890; omslag
    - Glesener, A.C., Geboortedatum:15-11-1884, 1958; 3891; omslag
    - [geanonimiseerd], Geboortedatum:---, 1961 - 1963; 3892; omslag
    - [geanonimiseerd], Geboortedatum:2-9-1920, 1954 - 1955; 3893; omslag
    - Goddäeus, W.C.C., Geboortedatum:16-07-1891, 1957 - 1964; 3894; omslag
    - Godée-Soentken, G.M., Geboortedatum:22-04-1875, 1958; 3895; omslag
    - Godin, T.M., Geboortedatum:3-12-1914, 1957 - 1961; 3896; omslag
    - Godin-Boerse, K.A.C., Geboortedatum:16-3-1908, 1956 - 1966; 3897; omslag
    - Godschalk, E., Geboortedatum:11-12-1884, 1957; 3898; omslag
    - [geanonimiseerd], Geboortedatum:---, 1953 - 1954; 3899; omslag
    - Goertz-den Dekker, M.I.A., Geboortedatum:06-08-1892, 1955 - 1963; 3900; omslag
    - [geanonimiseerd], Geboortedatum:8-5-1930, 1962 - 1963; 3901; omslag
    - Goewie, M., Geboortedatum:28-08-1875, 1960; 3902; omslag
    - Goijen, J.H., Geboortedatum:10-12-1884, 1958 - 1959; 3903; omslag
    - Gomis, A.R., Geboortedatum:13-4-1903, 1955 - 1956; 3904; omslag
    - [geanonimiseerd], Geboortedatum:21-5-1930, 1958 - 1959; 3905; omslag
    - Goose, F., Geboortedatum:30-12-1900, 1954; 3906; omslag
    - Gorkom, J.H. van., Geboortedatum:22-6-1906, 1954 - 1957; 3907; omslag
    - [geanonimiseerd], Geboortedatum:---, 1958; 3908; omslag
    - [geanonimiseerd], Geboortedatum:---, 1958; 3909; omslag
    - [geanonimiseerd], Geboortedatum:3-12-1924, 1956 - 1961; 3910; omslag
    - Gortmans, K.P.L., Geboortedatum:09-07-1882, 1957; 3911; omslag
    - Gortmans-Coenraad, J., Geboortedatum:13-12-1893, 1958; 3912; omslag
    - Görtz, B.S., Geboortedatum:27-03-1895, 1951 - 1952; 3913; omslag
    - Gossiaux-Schmidgall, M.L.T., Geboortedatum:12-10-1883, 1957; 3914; omslag
    - [geanonimiseerd], Geboortedatum:---, 1955 - 1956; 3915; omslag
    - [geanonimiseerd], Geboortedatum:---, 1958; 3916; omslag
    - [geanonimiseerd], Geboortedatum:23-3-1923, 1957 - 1961; 3917; omslag
    - Govert, R., Geboortedatum:7-12-1909, 1956 - 1957; 3918; omslag
    - [geanonimiseerd], Geboortedatum:---, 1958; 3919; omslag
    - Graindorgé, K.J., Geboortedatum:02-01-1880, 1958; 3920; omslag
    - Grashuis, J.W.L., Geboortedatum:11-07-1885, 1957 - 1959; 3921; omslag
    - [geanonimiseerd], Geboortedatum:12-11-1924, 1957 - 1960; 3922; omslag
    - Green, B.A., Geboortedatum:13-12-1889, 1958; 3923; omslag
    - Gregorie-Schifferling, M.F., Geboortedatum:25-04-1869, 1958; 3924; omslag
    - Greuder, H.G., Geboortedatum:02-08-1878, 1957 - 1958; 3925; omslag
    - Greve, F.W., Geboortedatum:22-03-1882, 1957; 3926; omslag
    - Griët, F., Geboortedatum:28-7-1903, 1957 - 1959; 3927; omslag
    - Griët, P.P., Geboortedatum:17-3-1906, 1957 - 1958; 3928; omslag
    - Grijs-Helleganger, N.H.C. de., Geboortedatum:12-03-1892, 1957 - 1958; 3929; omslag
    - [geanonimiseerd], Geboortedatum:12-4-1933, 1958 - 1959; 3930; omslag
    - Groen-Berg, F.C., Geboortedatum:18-10-1892, 1957 - 1961; 3931; omslag
    - [geanonimiseerd], Geboortedatum:---, 1956 - 1957; 3932; omslag
    - [geanonimiseerd], Geboortedatum:---, 1956 - 1960; 3933; omslag
    - Groenwald-Klerks, E.H., Geboortedatum:08-11-1885, 1957 - 1962; 3934; omslag
    - Grood-Voll, J.L., Geboortedatum:02-06-1882, 1957 - 1968; 3935; omslag
    - [geanonimiseerd], Geboortedatum:21-1-1953, 1951 - 1953; 3936A; omslag
      Openbaarheid beperkt tot 01-01-2064
    - [geanonimiseerd], Geboortedatum:16-4-1905, 1951; 3936B; omslag
    - Grootoonk, A.M., Geboortedatum:11-09-1891, 1958; 3937; omslag
    - Gross, A.L., Geboortedatum:31-10-1886, 1956 - 1957; 3938; omslag
    - [geanonimiseerd], Geboortedatum:22-4-1933, 1956 - 1960; 3939; omslag
    - Gruiter, U.A. de., Geboortedatum:18-10-1888, 1957 - 1962; 3940; omslag
    - [geanonimiseerd], Geboortedatum:1-11-1922, 1955 - 1958; 3941; omslag
    - Gruyter, C.P., Geboortedatum:29-06-1869, 1959; 3942; omslag
    - [geanonimiseerd], Geboortedatum:---, 1955; 3943; omslag
    - [geanonimiseerd], Geboortedatum:7-9-1940, 1957; 3944; omslag
    - Guldenaar, A.W., Geboortedatum:22-6-1913, 1953 - 1962; 3945; omslag
    - Guldenaar, W., Geboortedatum:19-02-1892, 1958; 3946; omslag
    - [geanonimiseerd], Geboortedatum:---, 1958; 3947; omslag
    - [geanonimiseerd], Geboortedatum:1-11-1933, 1956 - 1958; 3948; omslag
    - [geanonimiseerd], Geboortedatum:4-9-1940, 1957 - 1960; 3949; omslag
    - [geanonimiseerd], Geboortedatum:---, 1954 - 1955; 3950; omslag
    - Haas, J.H. de., Geboortedatum:18-06-1886, 1957; 3951; omslag
    - [geanonimiseerd], Geboortedatum:10-4-1920, 1957 - 1960; 3952; omslag
    - Haas, W.H. de., Geboortedatum:12-04-1882, 1958; 3953; omslag
    - [geanonimiseerd], Geboortedatum:---, 1958 - 1960; 3954; omslag
    - [geanonimiseerd], Geboortedatum:8-7-1951, 1957; 3955; omslag
    - [geanonimiseerd], Geboortedatum:---, 1956; 3956; omslag
    - Haeften-Fransz, J.T. van., Geboortedatum:25-08-1884, 1958 - 1960; 3957; omslag
    - [geanonimiseerd], Geboortedatum:23-9-1924, 1955 - 1957; 3958; omslag
    - [geanonimiseerd], Geboortedatum:18-7-1920, 1955 - 1957; 3959; omslag
    - Hagenbeek, C., Geboortedatum:22-2-1910, 1956; 3960; omslag
    - [geanonimiseerd], Geboortedatum:16-1-1938, 1955 - 1956; 3961; omslag
    - [geanonimiseerd], Geboortedatum:---, 1955 - 1956; 3962; omslag
    - Haighton, W.E., Geboortedatum:11-3-1905, 1955 - 1956; 3963; omslag
    - [geanonimiseerd], Geboortedatum:15-12-1920, 1953 - 1956; 3964; omslag
    - [geanonimiseerd], Geboortedatum:16-12-1921, 1955; 3965; omslag
    - Ham, B.A. van., Geboortedatum:11-05-1896, 1958; 3966; omslag
    - Ham, C.J.H.C. van., Geboortedatum:11-2-1905, 1954; 3967; omslag
    - [geanonimiseerd], Geboortedatum:---, 1954 - 1956; 3968; omslag
    - Hamar de la Brethonniere, L.E., Geboortedatum:15-07-1879, 1958; 3969; omslag
    - Hammelburg-Hermant, A. van., Geboortedatum:28-2-1905, 1955 - 1956; 3970; omslag
    - [geanonimiseerd], Geboortedatum:5-12-1937, 1954 - 1955; 3971; omslag
    - Handl, H.P., Geboortedatum:18-02-1893, 1954 - 1955; 3972; omslag
    - [geanonimiseerd], Geboortedatum:24-7-1926, 1957; 3973; omslag
    - [geanonimiseerd], Geboortedatum:25-8-1928, 1957; 3974; omslag
    - [geanonimiseerd], Geboortedatum:30-4-1923, 1956 - 1961; 3975; omslag
    - [geanonimiseerd], Geboortedatum:---, 1955; 3976; omslag
    - Hartman, F.W., Geboortedatum:8-4-1913, 1958-1979; 3977; omslag
    - [geanonimiseerd], Geboortedatum:8-12-1922, 1951-1952; 3978; omslag
    - [geanonimiseerd], Geboortedatum:12-3-1931, 1956 - 1960; 3979; omslag
    - [geanonimiseerd], Geboortedatum:13-5-1953, 1955 - 1956; 3980; omslag
    - [geanonimiseerd], Geboortedatum:---, 1956; 3981; omslag
    - Hartsteen, J.H., Geboortedatum:17-09-1875, 1957 - 1959; 3982; omslag
    - [geanonimiseerd], Geboortedatum:---, 1955; 3983; omslag
    - Hasnah, G., Geboortedatum:11-3-1918, 1956; 3984; omslag
    - [geanonimiseerd], Geboortedatum:---, 1957 - 1958; 3985; omslag
    - [geanonimiseerd], Geboortedatum:---, 1955; 3986; omslag
    - Hasselt, J.C.L.A. van., Geboortedatum:23-7-1914, 1955 - 1957; 3987; omslag
    - [geanonimiseerd], Geboortedatum:---, 1958 - 1963; 3988; omslag
    - Hayes, JR., Geboortedatum:12-06-1896, 1956 - 1957; 3989; omslag
    - [geanonimiseerd], Geboortedatum:---, 1955 - 1957; 3990; omslag
    - Hees-de Riemer J.C., Geboortedatum:19-01-1880, 1958 - 1973; 3991; omslag
    - Heeswijk, C.M. van., Geboortedatum:20-06-1886, 1950; 3992; omslag
    - [geanonimiseerd], Geboortedatum:21-7-1929, 1956 - 1957; 3993; omslag
    - [geanonimiseerd], Geboortedatum:30-8-1933, 1954 - 1963; 3994; omslag
    - [geanonimiseerd], Geboortedatum:4-8-1925, 1955 - 1957; 3995; omslag
    - [geanonimiseerd], Geboortedatum:3-3-1927, 1954 - 1955; 3996; omslag
    - [geanonimiseerd], Geboortedatum:---, 1951; 3997; omslag
    - [geanonimiseerd], Geboortedatum:8-6-1941, 1946 - 1947; 3998; omslag
    - [geanonimiseerd], Geboortedatum:---, 1955; 3999; omslag
    - Heijnneman, M., Geboortedatum:4-9-1918, 1954 - 1963; 4000; omslag
    - Hein, O.D.O., Geboortedatum:21-5-1908, 1956 - 1961; 4001; omslag
    - [geanonimiseerd], Geboortedatum:---, 1959; 4002; omslag
    - Hek, J.C. van., Geboortedatum:25-12-1876, 1956 - 1959; 4003; omslag
    - [geanonimiseerd], Geboortedatum:---, 1955 - 1956; 4004; omslag
    - [geanonimiseerd], Geboortedatum:---, 1968 - 1975; 4005; omslag
      Openbaarheid beperkt tot 01-01-2051
    - Hellemans, L., Geboortedatum:01-06-1885, 1957; 4006; omslag
    - Helling, D.E., Geboortedatum:30-10-1919, 1961; 4007; omslag
    - Helmond, J.J. van., Geboortedatum:09-12-1884, 1951 - 1952; 4008; omslag
    - Hemert, O.L.A. van., Geboortedatum:19-11-1885, 1957 - 1958; 4009; omslag
    - [geanonimiseerd], Geboortedatum:---, 1955 - 1956; 4010; omslag
    - Hendriks, F., Geboortedatum:14-08-1895, 1958; 4011; omslag
    - [geanonimiseerd], Geboortedatum:---, 1956; 4012; omslag
    - [geanonimiseerd], Geboortedatum:19-3-1952, 1957; 4013; omslag
    - Hengst, G.C.T., Geboortedatum:30-4-1905, 1954 - 1958; 4014; omslag
    - Hengst, P.H., Geboortedatum:11-05-1894, 1956 - 1957; 4015; omslag
    - Henkel, M.H., Geboortedatum:26-10-1913, 1957; 4016; omslag
    - Hennige, C.M.A., Geboortedatum:10-5-1910, 1954 - 1955; 4017; omslag
    - Heppner-Dageraad, B., Geboortedatum:27-07-1884, 1958 - 1970; 4018; omslag
    - [geanonimiseerd], Geboortedatum:---, 1956 - 1958; 4019; omslag
    - [geanonimiseerd], Geboortedatum:2-7-1925, 1954 - 1957; 4020; omslag
    - [geanonimiseerd], Geboortedatum:11-12-1929, 1957 - 1959; 4021; omslag
    - [geanonimiseerd], Geboortedatum:26-1-1934, 1957 - 1964; 4022; omslag
    - Herman, A.J., Geboortedatum:10-11-1916, 1957 - 1963; 4023; omslag
    - [geanonimiseerd], Geboortedatum:11-3-1939, 1955 - 1956; 4024; omslag
    - [geanonimiseerd], Geboortedatum:11-8-1940, 1955 - 1960; 4025; omslag
    - Herst-Heidenreich, E., Geboortedatum:04-05-1893, 1957 - 1958; 4026; omslag
    - [geanonimiseerd], Geboortedatum:15-8-1937, 1954; 4027; omslag
    - Heuberger, F.W., Geboortedatum:30-7-1906, 1954 - 1955; 4028; omslag
    - [geanonimiseerd], Geboortedatum:8-9-1923, 1971 - 1974; 4029; omslag
    - Heuvel, J.A. van den., Geboortedatum:18-06-1879, 1958 - 1961; 4030; omslag
    - Heuvelman, E.C., Geboortedatum:5-4-1919, 1958 - 1962; 4031; omslag
    - Heuven-van Staereling, A.W. van., Geboortedatum:15-8-1916, 1956 - 1962; 4032; omslag
    - Heyden-Heyden, T.H. van der., Geboortedatum:28-09-1897, 1957 - 1958; 4033; omslag
    - Heyden-Sleebos, G.A. van der., Geboortedatum:12-07-1894, 1954 - 1956; 4034; omslag
    - [geanonimiseerd], Geboortedatum:20-1-1921, 1955; 4035; omslag
    - [geanonimiseerd], Geboortedatum:---, 1955; 4036; omslag
    - Hiele, C.J., Geboortedatum:25-01-1889, 1955 - 1956; 4037; omslag
    - Hien, S. van., Geboortedatum:4-7-1919, 1958 - 1959; 4038; omslag
    - Hiert-Mockly, M., Geboortedatum:20-08-1872, 1957 - 1958; 4039; omslag
    - Hijde, J.F. van der., Geboortedatum:23-7-1915, 1951; 4040; omslag
    - Hijde-Wolff, S.H.v.d., Geboortedatum:23-07-1886, 1958; 4041; omslag
    - [geanonimiseerd], Geboortedatum:17-11-1954, 1957 - 1958; 4042; omslag
    - [geanonimiseerd], Geboortedatum:---, 1956; 4043; omslag
    - [geanonimiseerd], Geboortedatum:3-3-1934, 1956 - 1960; 4044; omslag
    - [geanonimiseerd], Geboortedatum:19-6-1935, 1958; 4045; omslag
    - Hobern, B.L., Geboortedatum:29-05-1890, 1958; 4046; omslag
    - [geanonimiseerd], Geboortedatum:---, 1956; 4047; omslag
    - [geanonimiseerd], Geboortedatum:12-7-1935, 1956 - 1957; 4048; omslag
    - Hoedt, W.C., Geboortedatum:23-09-1898, 1955 - 1956; 4049; omslag
    - [geanonimiseerd], Geboortedatum:---, 1958; 4050; omslag
    - [geanonimiseerd], Geboortedatum:15-7-1930, 1958; 4051; omslag
    - Hoeke-Hoeke, J.E.C., Geboortedatum:23-02-1873, 1957 - 1959; 4052; omslag
    - [geanonimiseerd], Geboortedatum:---, 1956; 4053; omslag
    - [geanonimiseerd], Geboortedatum:---, 1955; 4054; omslag
    - [geanonimiseerd], Geboortedatum:---, 1958; 4055; omslag
    - Hoeven-Weyermans, L.E.M., Geboortedatum:06-01-1877, 1958; 4056; omslag
    - Hofdijk, J.W., Geboortedatum:25-02-1885, 1958; 4057; omslag
    - Hoff-Gijsbers, A. van 't., Geboortedatum:15-08-1882, 1958; 4058; omslag
    - Hoffman, L.J., Geboortedatum:15-6-1907, 1958 - 1959; 4059; omslag
    - Hoffmann, I., Geboortedatum:5-12-1919, 1957 - 1961; 4060; omslag
    - Hofman, F., Geboortedatum:8-2-1917, 1955 - 1957; 4061; omslag
    - [geanonimiseerd], Geboortedatum:---, 1951; 4062; omslag
    - [geanonimiseerd], Geboortedatum:13-9-1929, 1956; 4063; omslag
    - [geanonimiseerd], Geboortedatum:18-1-1924, 1955 - 1957; 4064; omslag
    - Hofmans, E., Geboortedatum:18-7-1918, 1955 - 1956; 4065; omslag
    - Hofte-Elbracht, J.E., Geboortedatum:06-11-1897, 1957 - 1958; 4066; omslag
    - [geanonimiseerd], Geboortedatum:1-12-1944, 1958 - 1959; 4067; omslag
    - Holder-Ahrens, T.M.F., Geboortedatum:15-06-1894, 1955 - 1966; 4068; omslag
    - Holst, C.E., Geboortedatum:21-08-1870, 1958 - 1959; 4069; omslag
    - Holtz, P., Geboortedatum:12-3-1912, 1958; 4070; omslag
    - [geanonimiseerd], Geboortedatum:---, 1955 - 1956; 4071; omslag
    - Homan, W.M.J., Geboortedatum:23-02-1893, 1956; 4072; omslag
    - Homan-Husters, J., Geboortedatum:02-12-1896, 1950 - 1951; 4073; omslag
    - Hond-Jansen, J.E. de., Geboortedatum:11-08-1880, 1958; 4074; omslag
    - [geanonimiseerd], Geboortedatum:10-2-1949, 1958 - 1959; 4075; omslag
    - Hoogbruyn C.A., Geboortedatum:4-9-1901, 1959 - 1960; 4076; omslag
    - Hoogenboom-Warners, A.M., Geboortedatum:31-01-1893, 1956 - 1963; 4077; omslag
    - Hoogendoorn, P., Geboortedatum:09-03-1897, 1955; 4078; omslag
    - Hoogveld, E.M., Geboortedatum:28-1-1908, 1958 - 1959; 4079; omslag
    - [geanonimiseerd], Geboortedatum:20-3-1940, 1952 - 1958; 4080; omslag
    - [geanonimiseerd], Geboortedatum:19-3-1936, 1954 - 1964; 4081; omslag
    - Hoppenbrouwer-de Wilde, J.J.H., Geboortedatum:24-05-1877, 1958; 4082; omslag
    - Horn, H.F.M. van., Geboortedatum:17-08-1892, 1958 - 1965; 4083; omslag
    - Horn, H.T.L. van., Geboortedatum:02-02-1880, 1958 - 1960; 4084; omslag
    - [geanonimiseerd], Geboortedatum:---, 1955 - 1956; 4085; omslag
    - Hornung-van Oort, C.A., Geboortedatum:29-07-1866, 1955 - 1957; 4086; omslag
    - [geanonimiseerd], Geboortedatum:27-5-1948, 1956 - 1959; 4087; omslag
    - [geanonimiseerd], Geboortedatum:---, 1956; 4088; omslag
    - [geanonimiseerd], Geboortedatum:28-2-1940, 1955 - 1958; 4089; omslag
    - Horst, J. van der., Geboortedatum:6-1-1901, 1951; 4090; omslag
    - [geanonimiseerd], Geboortedatum:28-10-1934, 1957 - 1959; 4091; omslag
    - Horstink, F.F.M., Geboortedatum:30-9-1913, 1959 - 1960; 4092; omslag
    - [geanonimiseerd], Geboortedatum:30-9-1925, 1961 - 1963; 4093; omslag
    - [geanonimiseerd], Geboortedatum:---, 1956; 4094; omslag
    - [geanonimiseerd], Geboortedatum:21-2-1938, 1957 - 1959; 4095; omslag
    - [geanonimiseerd], Geboortedatum:2-3-1928, 1954 - 1957; 4096; omslag
    - [geanonimiseerd], Geboortedatum:---, 1958; 4097; omslag
    - [geanonimiseerd], Geboortedatum:16-3-1922, 1954 - 1955; 4098; omslag
    - [geanonimiseerd], Geboortedatum:---, 1952; 4099; omslag
    - Hoyer, C., Geboortedatum:29-04-1895, 1958 - 1964; 4100; omslag
    - Hoyer-Antonie, N., Geboortedatum:30-08-1899, 1958 - 1967; 4101; omslag
    - [geanonimiseerd], Geboortedatum:---, 1956 - 1957; 4102; omslag
    - [geanonimiseerd], Geboortedatum:---, 1954 - 1955; 4103; omslag
    - [geanonimiseerd], Geboortedatum:4-4-1924, 1955 - 1956; 4104; omslag
    - Huber, J., Geboortedatum:29-04-1881, 1951 - 1957; 4105; omslag
    - [geanonimiseerd], Geboortedatum:15-2-1925, 1957 - 1962; 4106; omslag
    - [geanonimiseerd], Geboortedatum:31-5-1930, 1958; 4107; omslag
    - Huffenreuter, J., Geboortedatum:24-08-1887, 1957; 4108; omslag
    - Hughan-Tjoa, T.N., Geboortedatum:11-05-1899, 1958 - 1976; 4109; omslag
    - Hügli, O.W.R., Geboortedatum:18-3-1914, 1958 - 1963; 4110; omslag
    - [geanonimiseerd], Geboortedatum:---, 1955 - 1956; 4111; omslag
    - Huijts, B.T.C., Geboortedatum:11-7-1913, 1954 - 1955; 4112; omslag
    - [geanonimiseerd], Geboortedatum:19-7-1922, 1950; 4113; omslag
    - [geanonimiseerd], Geboortedatum:---, 1958; 4114; omslag
    - Huizen, A.P., Geboortedatum:17-01-1887, 1957 - 1965; 4115; omslag
    - Hulsebos-Baumgarten, J.C., Geboortedatum:23-04-1875, 1958 - 1965; 4116; omslag
    - [geanonimiseerd], Geboortedatum:18-1-1931, 1956 - 1958; 4117; omslag
    - [geanonimiseerd], Geboortedatum:---, 1958; 4118; omslag
    - Hunter, C.H.P., Geboortedatum:28-11-1901, 1957 - 1958; 4119; omslag
    - Hupkens-Thio Gouw Nio, --., Geboortedatum:15-05-1898, 1956 - 1957; 4120; omslag
    - Hurk, E.A.R. van der., Geboortedatum:20-05-1892, 1951 - 1952; 4121; omslag
    - [geanonimiseerd], Geboortedatum:---, 1951; 4122; omslag
    - Huysers, J.M., Geboortedatum:1-6-1900, 1955 - 1959; 4123; omslag
    - Idzerda, A.B., Geboortedatum:15-7-1908, 1955 - 1956; 4124; omslag
    - Isaak, C.C., Geboortedatum:04-09-1885, 1956 - 1965; 4125; omslag
    - Jacob, M.T., Geboortedatum:7-6-1916, 1959 - 1964; 4126; omslag
    - [geanonimiseerd], Geboortedatum:---, 1956; 4127; omslag
    - [geanonimiseerd], Geboortedatum:---, 1951 - 1954; 4128; omslag
    - Jacobs, F.E., Geboortedatum:19-4-1900, 1954 - 1957; 4129; omslag
    - Jacobs, H.B., Geboortedatum:11-05-1876, 1957 - 1974; 4130; omslag
    - Jacobs, H.P., Geboortedatum:14-12-1907, 1954 - 1955; 4131; omslag
    - [geanonimiseerd], Geboortedatum:---, 1954 - 1955; 4132; omslag
    - Jacobs, S., Geboortedatum:20-10-1878, 1958 - 1965; 4133; omslag
    - [geanonimiseerd], Geboortedatum:---, 1958; 4134; omslag
    - Jaeger, J.B., Geboortedatum:6-2-1918, 1963 - 1964; 4135; omslag
    - Jamin, P.H., Geboortedatum:8-3-1904, 1955 - 1959; 4136; omslag
    - [geanonimiseerd], Geboortedatum:---, 1954 - 1955; 4137; omslag
    - Jansen, F., Geboortedatum:12-12-1880, 1955 - 1958; 4138; omslag
    - [geanonimiseerd], Geboortedatum:29-11-1920, 1957 - 1958; 4139; omslag
    - Jansen, H.G., Geboortedatum:27-6-1901, 1958; 4140; omslag
    - Jansen, J.A., Geboortedatum:26-5-1901, 1948 - 1950; 4141; omslag
    - Jansen, J.H.J., Geboortedatum:1-10-1916, 1956 - 1967; 4142; omslag
    - Jansen, L., Geboortedatum:27-6-1917, 1967; 4143; omslag
    - [geanonimiseerd], Geboortedatum:28-8-1929, 1958 - 1964; 4144; omslag
    - [geanonimiseerd], Geboortedatum:30-9-1940, 1956; 4145; omslag
    - Jansen, R.W., Geboortedatum:24-7-1913, 1958 - 1959; 4146; omslag
    - Jansen, T.E.L., Geboortedatum:3-5-1919, 1958 - 1963; 4147; omslag
    - Jansen, W., Geboortedatum:30-05-1898, 1949; 4148; omslag
    - Jansen-Alexander, J.A., Geboortedatum:04-11-1891, 1958; 4149; omslag
    - Jansen-van Breen, M.E., Geboortedatum:19-5-1919, 1950; 4150; omslag
    - Jansen-van der Rest, G.J., Geboortedatum:14-8-1901, 1957 - 1958; 4151; omslag
    - [geanonimiseerd], Geboortedatum:---, 1955 - 1956; 4152; omslag
    - Jansen-Os, P. van., Geboortedatum:07-09-1877, 1958 - 1970; 4153; omslag
    - [geanonimiseerd], Geboortedatum:11-3-1939, 1956 - 1957; 4154; omslag
    - Janssen-v.d. Veen, A., Geboortedatum:23-2-1915, 1951 - 1952; 4155; omslag
    - [geanonimiseerd], Geboortedatum:18-3-1932, 1960 - 1971; 4156; omslag
    - Jasper, F.E., Geboortedatum:31-12-1902, 1957; 4157; omslag
    - Jenkins, J.W., Geboortedatum:6-11-1912, 1958 - 1959; 4158; omslag
    - [geanonimiseerd], Geboortedatum:30-5-1948, 1953 - 1965; 4159; omslag
    - [geanonimiseerd], Geboortedatum:18-6-1946, 1952 - 1954; 4160; omslag
    - Johannes, E.J., Geboortedatum:5-4-1914, 1956 - 1961; 4161; omslag
    - [geanonimiseerd], Geboortedatum:20-2-1925, 1951 - 1952; 4162; omslag